【裁判字號】    98,審易,2050
【裁判日期】    990210
【裁判案由】    竊盜等
【裁判全文】
臺灣士林地方法院刑事判決            98年度審易字第2050號
公  訴  人  臺灣士林地方法院檢察署檢察官
被      告  甲○○
上列被告因竊盜等案件，經檢察官提起公訴（98年度偵緝字第10
13號），被告於準備程序中就被訴事實為有罪之陳述，本院裁定
改依簡式審判程序審理，並判決如下：
    主  文
甲○○犯強制罪，累犯，處有期徒刑肆月，如易科罰金，以新臺
幣壹仟元折算壹日。又犯竊盜罪，累犯，處有期徒刑伍月，如易
科罰金，以新臺幣壹仟元折算壹日。應執行有期徒刑柒月，如易
科罰金，以新臺幣壹仟元折算壹日。
    事實及理由
一、本件犯罪事實及證據除引用檢察官起訴書（如附件）之記載
    外，另更正並補充：(一)犯罪事實部分：甲○○前於民國93年
    間，因竊盜案件，經本院以93年度士簡字第1504號判決處有
    期徒刑7 月，緩刑5 年確定；於緩刑期內又因公共危險案件
    ，經本院以95年度訴字第244 號判決處有期徒刑2 年確定；
    前案緩刑經撤銷後，上開2 案合併執行，嗣經本院分別以96
    年度聲減字第1245號、第1244號裁定減刑為有期徒刑3 月又
    15日、1 年，於96年10月22日縮刑期滿執行完畢。(二)被告甲
    ○○於本院準備程序及審理時自白起訴書所載之犯罪事實，
    核與起訴書所載證據相符，足見被告之自白與事實相符，堪
    以採信。本件事證明確，被告犯行堪以認定，應依法論科。
二、核被告甲○○竊取告訴人乙○○○○金錢之所為，係犯刑法
    第320 條第1 項之普通竊盜罪。又被告基於妨害他人行使權
    利之犯意，以強制手段逼使告訴人乙○○○○離開住處後，
    即將大門拴上，拒告訴人於門外，核其此部分所為，係犯刑
    法第304 條第1 項之強制罪。再被告有上述前科執行情形，
    有臺灣高等法院被告前案紀錄表附卷可稽，其於受徒刑之執
    行完畢後，5 年以內故意再犯本件有期徒刑以上之罪，均為
    累犯，均應依刑法第47條第1 項，加重其刑。被告所犯上述
    竊盜罪與強制罪間，犯意個別，應予分論併罰。爰審酌被告
    有竊盜前科，與告訴人為母子關係，不思運用勞力賺取金錢
    ，竟私自竊取告訴人金錢，並以強制手段阻擋告訴人進入家
    門，其犯罪動機、目的、手段，並考量告訴人所受損失程度
    非鉅，暨被告犯罪後終能坦承犯行，然未得告訴人原諒等一
    切情狀，分別量處如主文所示之刑，並各諭知易科罰金折算
    標準，並定其應執行之刑。又被告行為時之刑法第41條第1
    項前段及第2 項分別規定：「犯最重本刑為五年以下有期徒
    刑以下之刑之罪，而受六個月以下有期徒刑或拘役之宣告者
    ，得以新臺幣一千元、二千元或三千元折算一日，易科罰金
    。」、「前項規定於數罪併罰，其應執行之刑未逾六月者，
    亦適用之。」，然依司法院98年6 月19日所公布之大法官會
    議釋字第662 號解釋：「中華民國九十四年二月二日修正公
    布之現行刑法第四十一條第二項，關於數罪併罰，數宣告刑
    均得易科罰金，而定應執行刑之刑逾六個月者，排除適用同
    條第一項得易科罰金之規定部分，與憲法第二十三條規定有
    違，並與本院釋字第三六六號解釋意旨不符，應自本解釋公
    布之日起失其效力。」，是對於數罪併罰，數宣告刑均得易
    科罰金，而定應執行之刑超過6 個月之案件，於上開解釋公
    布之日起，參酌司法院釋字第366 號及第662 號解釋意旨，
    自無適用前開刑法第41條第2 項規定之餘地；惟98年12月30
    日修正公布施行之刑法第41條第1 項前段及第8 項則規定：
    「犯最重本刑為五年以下有期徒刑以下之刑之罪，而受六月
    以下有期徒刑或拘役之宣告者，得以新臺幣一千元、二千元
    或三千元折算一日，易科罰金。」、「第一項至第四項及第
    七項之規定，於數罪併罰之數罪均得易科罰金或易服社會勞
    動，其應執行之刑逾六月者，亦適用之。」，是對於數罪併
    罰，數宣告刑均得易科罰金，而定應執行之刑超過6 個月之
    案件，比較修正前後之規定，自應適用較有利於被告之前開
    修正後刑法第41條第8 項之規定，而仍得易科罰金，當甚明
    確。
據上論斷，應依刑事訴訟法第273 條之1 第1 項、第299 條第1
項前段、第310 條之2 、第454 條，刑法第2 條第1 項但書、第
304 條第1 項、第320 條第1 項、第47條第1 項、第51條第5 款
，修正後刑法第41條第1 項前段、第8 項，刑法施行法第1 條之
1 第1 項、第2 項前段，判決如主文。
本案經檢察官蔡元仕到庭執行職務。
中    華    民    國    99    年    2     月    10    日
                  刑事第一庭法  官  雷雯華
以上正本證明與原本無異。
如不服本判決，應於收受判決後10日內向本院提出上訴書狀，並
應敘述具體理由；其未敘述上訴理由者，應於上訴期間屆滿後20
日內向本院補提理由書（均須按他造當事人之人數附繕本）「切
勿逕送上級法院」。
                            書記官  陳麗津
中    華    民    國    99    年    2     月    10    日
附錄本案論罪科刑法條之依據：
刑法第304條第1 項
以強暴、脅迫使人行無義務之事或妨害人行使權利者，處3 年以
下有期徒刑、拘役或3 百元以下罰金。
刑法第320條第1 項
意圖為自己或第三人不法之所有，而竊取他人之動產者，為竊盜
罪，處5 年以下有期徒刑、拘役或5 百元以下罰金。

司法院資訊處製作；財團法人民間司法改革基金會備份。
